---
title: "1.R Basics"
author: "LiuYueR"
date: "2023-03-09"
output:
  prettydoc::html_pretty:
    theme: hpstr
    highlight: github
    toc: true
---

# Chapter 1 R Basics

本章涵盖基础知识：安装和使用`R`包以及加载数据。

本书中的大多数方法都需要在您的计算机上安装 `ggplot2`、`dplyr` 和 `gcookbook` 包。（`gcookbook` 包包含一些示例中使用的数据集，但对于您的实际工作而言并不是必需的。）

如果您想安装`R`包，请运行：

```
install.packages("tidyverse")
install.packages("gcookbook")
```

安装`R`包结束后，您可以加载它们：

```{r}
library(tidyverse)
library(gcookbook)
```

运行`library(tidyverse)` 将加载 `ggplot2`、`dplyr` 和许多其他包。如果你想让你的 `R` 会话更加精简并只加载严格需要的包，你可以单独加载 `ggplot2` 和 `dplyr` 包：

```{r}
library(ggplot2)
library(dplyr)
library(gcookbook)
```

在`R`中的`package(包)`是函数*和/或*数据的集合，它们捆绑在一起以便于分发，安装包将扩展计算机上 `R` 的功能。如果 `R` 用户创建了一个包并认为它可能对其他人有用，则该用户可以通过包存储库分发它。用于分发 `R` 包的主要存储库称为 `CRAN (the Comprehensive R Archive Network)`，但还有其他一些存储库，例如专门从事与基因组数据相关的包的 `Bioconductor`。

如果您有强大的 `R`的基础，您一定使用过 `tidyverse` ，它是 `R package` 的集合，可以更轻松地执行与数据分析相关的许多操作和可视化。本书主要使用 `tidyverse`，因为它提供了一种更快、更简单、更强大的数据处理方式。

## 1.1 Installing a Package

使用`install.packages()`并为其指定要安装的包的名称。假如要安装`ggplot2`，请运行：

```
install.packages("ggplot2")
```

此时可能会提示您选择下载镜像。通常最好使用一个距离你位置最近的镜像站点，因为它的速度最快。

如果你想一次安装多个`R`包，你可以穿入一个含有多个`R`包名称的向量：

```
install.packages(c("ggplot2", "gcookbook", "MASS", "dplyr"))
```

当你告诉 `R` 安装一个包时，它会自动安装第一个包所依赖的任何其他包。

`CRAN` 是 `R` 包的存储库，它在世界各地的许多服务器上都有镜像。它是 `R` 使用的默认存储库系统。还有其他包存储库；例如，`Bioconductor` 是一个与分析基因组数据相关的软件包存储库。

## 1.2 Loading a Package

使用`library()`并为其制定要安装的包的名称。

```
library(ggplot2)
```

但是要注意，需要加载的`R`包，必须已经安装在计算机上。

> `R语言`的怪癖之一，就是`package/library`术语上面的表述方式上。尽管您使用`library()`函数去加载了`R`包，但是包`package`并不是一个库`library`。
实际上 库`library`是一组包`package`的目录。
但是已经约定俗称了。


## 1.3 Upgrading Package

如果您想要升级已经安装的`R`包。

```
update.packages()
```
它将提示您选择可以升级的每个包。如果您希望它在不询问的情况下升级所有软件包，请使用`ask = FALSE`：

```
update.packages(ask = FALSE)
```
随着时间的推移，包作者将发布包含错误修复和新功能的新版本包，保持最新通常是个好主意。但是，请记住，有时新版本的软件包会引入错误或行为略有变化。

## 1.4 Loading a Delimited Text Data File

在`R`中读取带有分隔符的文本文件。

读取文件的最常见方法是使用逗号分隔符（csv格式）的文件。

```
data <- read.csv("datafile.csv")
```

或者，您可以使用`readr`包中的`read_csv()`函数，此功能明显快于`read.csv()`。

由于数据文件有许多不同的格式，因此在读取文件的时候，有很多加载它们的选项。例如，如果数据文件的第一行没有标题：

```
data <- read.csv("datafile.csv", header = FALSE)
```
这时候由于设置了`header = FALSE`，此时`data`数据框会自动加上列名，如`V1`,`V2`等等。
这时候可以手动设置`data`对象的列名：

```
# Manually assign the header names
names(data) <- c("Column1", "Column2", "Column3")
```

您也可以使用`sep`参数去指定分隔符。如果是`tab`键的分隔符，则使用`\t`

```
data <- read.csv("datafile.csv", sep = "\t")
```
默认情况下，数据中的字符串会被转化为因子`factor`。假设这是您的数据，您使用以下方式读取数据`read.csv()`：

```
"First","Last","Sex","Number"
"Currer","Bell","F",2
"Dr.","Seuss","M",49
"","Student",NA,21
```
那么`First`和`Last`这一列会被自动转化为因子`factor`，尽管在正常情况下保持字符串`chacter`类型，将会更有意义。
因此在读取数据的时候可以加上参数`stringAsFactors = FALSE`。

如果有想将其转化为因子的列，可以手动转换它们：

```
data <- read.csv("datafile.csv", stringsAsFactors = FALSE)

# Convert to factor
data$Sex <- factor(data$Sex)
str(data)
#> 'data.frame': 3 obs. of 4 variables:
#> $ First : chr "Currer" "Dr." ""
#> $ Last : chr "Bell" "Seuss" "Student"
#> $ Sex : Factor w/ 2 levels "F","M": 1 2 NA
#> $ Number: int 2 49 21

```

当然作为镜像操作，也可以读取数据之后，将列转换为字符串。

除了`read.csv()`之外，还有`read.table()`函数可以进行数据的读取。
详情请查看`?.read.table()`。

## 1.5 Loading Data from an Excel File

如果想要读取`Excel`文件，`readxl` 包具有从 Excel 读取 .xls 和 .xlsx 文件的功能。这将读取 Excel 电子表格的第一张工作表：

```
# Only need to install once
install.packages("readxl")

library(readxl)
data <- read_excel("datafile.xlsx", 1)
```

使用`read_excel()`，您可以通过为 `sheet` 参数 指定一个数字或制定一个 `sheetName` 来从其他工作表加载：

```
data <- read_excel("datafile.xls", sheet = 2)

data <- read_excel("datafile.xls", sheet = "Revenues")

```

`read_excel()`使用电子表格的第一行作为列名。如果您不想将该行用作列名，请使用`col_names = FALSE`。 这些列将改为命名为`X1`、`X2`等。

默认情况下，`read_excel()`会推断每一列的类型，但如果你想指定每一列的类型，你可以使用参数`col_types`。如果将类型指定为"blank"，即把这列删除了。

```
# Drop the first column, and specify the types of the next three columns
data <- read_excel("datafile.xls", col_types = c("blank", "text", "date", "numeric"))
```

`?read_excel`可以查看文件读取的更多选项。

还有其他用于读取 Excel 文件的包。`gdata`包有读入`.xls`文件的函数`read.xls()`，`xlsx`包有`read.xlsx()`读入`.xlsx`文件的功能。它们需要在您的计算机上安装外部软件：`read.xls()`需要 `Java`，并且`read.xlsx()`需要 `Perl`。


## 1.6 Loading Data from SPSS/SAS

如果想读取`SPSS`文件，或者从`SAS`或者`Stata`软件中读取文件。

`haven`包中含有函数`read_sav()`，可以读取`SPSS`文件

```
# Only need to install the first time
install.packages("haven")

library(haven)
data <- read_sav("datafile.sav")
```

`haven`包还可以读取其他格式的文件：

- `read_sas` : `SAS`
- `read_dta()` : `Stata`

`foreign`包可以支持其他类型的文件：

- `read.octave()`: `Octave and MATLAB`
- `read.systat()`:`SYSTAT`
- `read.xport()`: `SAS XPORT`
- `read.dta()`: `Stata`
- `read.spss()`: `SPSS`


## 1.7 Chaining Functions Together

使用管道符号`%>%`去链接函数

```{r}
library(dplyr) # The pipe is provided by dplyr

morley # Look at the morley data set
#>     Expt Run Speed
#> 001    1   1   850
#> 002    1   2   740
#> 003    1   3   900
#>  ...<94 more rows>...
#> 098    5  18   800
#> 099    5  19   810
#> 100    5  20   870

morley %>%
  filter(Expt == 1) %>%
  summary()
#>       Expt        Run            Speed     
#>  Min.   :1   Min.   : 1.00   Min.   : 650  
#>  1st Qu.:1   1st Qu.: 5.75   1st Qu.: 850  
#>  Median :1   Median :10.50   Median : 940  
#>  Mean   :1   Mean   :10.50   Mean   : 909  
#>  3rd Qu.:1   3rd Qu.:15.25   3rd Qu.: 980  
#>  Max.   :1   Max.   :20.00   Max.   :1070
```

如果不使用管道福的话

```{r}
summary(filter(morley, Expt == 1))
```

这种管道符`%>%`被广泛用于 `tidyverse` 包，因为它们包含许多做相对小事情的功能，并且允许用户将函数调用组合在一起以产生所需的结果。

```
f(x)

# Equivalent to:
x %>% f()
```

它可以用于链式中的多个函数调用：

```
h(g(f(x)))

# Equivalent to:
x %>%
  f() %>%
  g() %>%
  h()
```
如果函数调用有额外的参数，则在使用管道运算符时它们将被移到右边。回到第一个例子的代码，这两个是等价的：

```
filter(morley, Expt == 1)

morley %>% filter(Expt == 1)
```
管道运算符实际上来自 `magrittr` 包，但 library(dplyr)之后，就可以调用管道符了。

